【裁判字號】    97,訴,1362
【裁判日期】    971215
【裁判案由】    債務不履行損害賠償
【裁判全文】
臺灣士林地方法院民事判決              97年度訴字第1362號
原      告  怡盛保全股份有限公司
法定代理人  丁○○
訴訟代理人  乙○○
被      告  甲○○
            丙○○
上列當事人間債務不履行損害賠償事件，本院於民國97年11月24
日言詞辯論終結，判決如下：
    主      文
原告之訴駁回。
訴訟費用新臺幣柒仟陸佰元由原告負擔。
    事實及理由
一、按債權人之請求，以給付金錢或其他代替物或有價證券之一
    定數量為標的者，得聲請法院依督促程序發支付命令；債務
    人對於支付命令於法定期間合法提出異議者，支付命令於異
    議範圍內失其效力，以債權人支付命令之聲請，視為起訴或
    聲請調解，民事訴訟法第508 條第1 項、第519 條第1 項分
    別定有明文。查本件原告原向臺灣臺北地方法院聲請對連帶
    債務人即訴外人廖松助及被告核發97年度促字第21028 號支
    付命令（下稱「系爭支付命令」），惟僅被告於收受系爭支
    付命令後20日內提出異議，且其等所執異議事由，均係基於
    個人關係之抗辯，是該異議之效力自不及於廖松助，故本件
    審理範圍僅限於原告與被告之間，而不包括廖松助，合先敘
    明。
二、原告起訴主張：廖松助於民國93年9 月23日任職原告公司期
    間執行機動保全員巡邏任務時，因雨天駕車未減速反嚴重超
    速行駛，又疏未注意車前狀況，撞死未依規定行走行人穿越
    道之訴外人許皓珺（下稱「系爭車禍」），致原告基於僱用
    人責任給付許皓珺家屬和解金新臺幣（下同）270 萬元。茲
    因廖松助尚欠上開和解金中之70萬元未賠償予原告，爰依兩
    造所簽訂之服務保證書（下稱「系爭保證書」）之約定，訴
    請被告即廖松助之人事保證人負連帶賠償責任等語。並聲明
    ：被告應連帶給付原告70萬元及自系爭支付命令送達翌日起
    至清償日止，按週年利率5%計算之利息。
三、被告則以：被告不曾同意擔任廖松助之人事保證人，亦未交
    付身分證予廖松助，且系爭保證書上伊等之簽章均屬偽造等
    語，資為抗辯。並聲明：駁回原告之訴。
四、兩造不爭執之事實：
    廖松助於93年9 月23日任職原告公司期間，執行機動保全員
    巡邏任務時，因雨天駕車未減速反超速行駛，又疏未注意車
    前狀況，撞死未依規定行走行人穿越道之許皓珺，致原告基
    於僱用人責任給付許皓珺家屬和解金270 萬元。
五、得心證之理由：
    原告主張被告為廖松助之人事保證人，而應連帶賠償廖松助
    積欠之和解金70萬元等語，惟為被告所否認，並以前揭情詞
    置辯。是本件爭點即為：(一)被告是否有簽署系爭保證書，擔
    任廖松助之人事保證人？(二)如確有簽署，則應賠償原告多少
    損害？
  (一)被告是否有簽署系爭保證書，擔任廖松助之人事保證人？
    1.原告主張被告簽署系爭保證書，並擔任廖松助之人事保證
      人等情，並提出系爭保證書影本為證。惟查，被告否認有
      簽署系爭保證書；而經本院當庭要求被告以橫式及直式簽
      名各20次（本院卷第20至21頁），經與系爭保證書上之簽
      名比對（北院卷第9 頁），無論字體、字型、筆劃與勾勒
      均大不相同；且原告亦無法證明系爭保證書上被告名義之
      印文屬被告所有。又廖松助與被告本即相識，取得被告之
      身分證影本，並非難事。況原告自承其於系爭保證書簽署
      時亦未對保（本院卷第13頁），是本院自難僅以系爭保證
      書上黏貼有被告二人之身分證影本，即認為被告有簽署系
      爭保證書，並擔任廖松助之人事保證人，原告主張上情，
      自難採信。
    2.原告既無法證明被告有簽署系爭保證書，並擔任廖松助之
      人事保證人，則其依系爭保證書之約定，訴請被告連帶賠
      償70萬元及遲延利息，即屬無據，為無理由，應予駁回。
  (二)如確有簽署，則應賠償原告多少損害？
    本件爭點(一)既經認定如上，則爭點(二)即無庸再予審酌，附此
    敘明。
六、本件訴訟費用額確定為7,600 元（即原告預繳之第一審裁判
    費7,600 元），並應由原告負擔。
七、本件判決基礎已臻明確，兩造其餘之攻擊防禦方法及訴訟資
    料經本院斟酌後，核與判決不生影響，無一一論述之必要，
    併予敘明。
據上論結，原告之訴為無理由，依民事訴訟法第78條、第87條第
1項，判決如主文。
中    華    民    國    97    年    12    月    15    日
                  民事第二庭  法  官  張國勳
以上正本證明與原本無異。
如對本判決上訴，應於判決送達後20日內向本院提出上訴狀。
中    華    民    國    97    年    12    月    17    日
                              書記官  周玉惠


司法院資訊處製作；財團法人民間司法改革基金會備份。
